臺灣臺中地方法院刑事判決　
111年度交簡上字第97號
上  訴  人  臺灣臺中地方檢察署檢察官
被      告  張景賢


上列上訴人因被告過失傷害案件，不服本院民國111年1月24日11
0年度中交簡字第2375號第一審簡易判決（聲請簡易判決處刑書
案號：110年度偵字第36191號），提起上訴，本院判決如下：
    主    文
上訴駁回。
　　犯罪事實及理由
一、本案經本院審理結果，認第一審刑事簡易判決認事用法及量
    刑均無不當，應予維持，除證據部分補充「被告張景賢於本
    院準備程序、審理時之自白」外，餘均引用第一審刑事簡易
    判決書所載之犯罪事實、證據及理由（如附件）。
二、本判決下述所引用被告以外之人於審判外之供述證據，均經
    本院於審判時當庭直接提示而為合法調查，上訴人即檢察官
    、被告均同意作為證據（見本院簡上字卷第102頁），而本
    院審酌上開供述證據資料製作時之情況，並無不當取供或證
    明力明顯過低之瑕疵，認以之作為證據應屬適當，依刑事訴
    訟法第159條之5規定，認均具有證據能力。又按除法律另有
    規定外，實施刑事訴訟程序之公務員因違背法定程序取得之
    證據，其有無證據能力之認定，應審酌人權保障及公共利益
    之均衡維護，刑事訴訟法第158條之4定有明文。本案所引用
    之非供述證據，並無證據證明係實施刑事訴訟程序之公務員
    違背法定程序所取得，且檢察官、被告均未表示無證據能力
    ，自應認均具有證據能力，先予敘明。
三、檢察官上訴意旨略以：被告於本案發生後，迄未與告訴人廖
    灝奇達成和解並賠償相當賠償金，亦未向告訴人廖灝奇道歉
    以獲得告訴人廖灝奇之宥恕，原審於上開情況下，僅判處被
    告有期徒刑3月，得易科罰金，量刑顯屬過輕等語。
四、經查：
　㈠按量刑輕重，係屬事實審法院得依職權自由裁量之事項，苟
    已斟酌刑法第57條各款所列情狀而未逾越法定刑度，不得遽
    指為違法（最高法院72年度台上字第6696號判決意旨參照）
    。又刑罰之量定，固屬法院自由裁量之職權行使，但仍應審
    酌刑法第57條所列各款事由及一切情狀，為酌量輕重之標準
    ，並非漫無限制。在同一犯罪事實與情節，如別無其他加重
    或減輕之原因，下級審法院量定之刑，亦無過重或失輕之不
    當情形，則上級審法院對下級審法院之職權行使，原則上應
    予尊重（最高法院85年度台上字第2446號判決意旨參照）。
    原審認被告罪證明確，因而適用第284條前段、第55條前段
    、第62條前段、第41條第1項前段，並審酌被告駕車未注意
    車前狀況亦未保持安全車距，撞及前方告訴人廖灝奇駕駛之
    車輛，致告訴人廖灝奇及被害人廖○誠各受有犯罪事實欄所
    示之傷害之犯罪手段、違反義務程度、所生損害，及被告坦
    承犯行，惟迄今仍未賠償告訴人廖灝奇及被害人廖○誠所受
    損害之犯後態度，兼衡其素行、智識程度、生活狀況等一切
    情狀，量處有期徒刑3月，諭知如易科罰金，以新臺幣1千元
    折算1日。經核原判決已具體斟酌刑法第57條各款所列情形
    而為量定，未逾法定刑之範圍，亦與罪刑相當原則、比例原
    則無違，要無輕重失衡或偏執一端之情形，尚屬妥適。
　㈡檢察官雖依告訴人廖灝奇請求，以前開理由認原審量刑過輕
    提起上訴。惟查，原審已審酌被告之過失責任、犯罪手段、
    違反義務程度、所生損害、坦承犯行惟尚未賠償告訴人廖灝
    奇及被害人廖○誠所受損害之犯後態度、素行、智識程度、
    生活狀況等一切情狀，既已斟酌刑法第57條各款所列情況，
    並於法定刑度之內，予以量處有期徒刑3月，並諭知易科罰
    金之折算標準，客觀上並無裁量權濫用或輕重失衡之情形，
    量刑未逾越法定範圍，亦未濫用其職權，應屬適當，自不得
    遽指為不當或違法。又國家刑罰權之行使，兼具一般預防及
    特別預防之目的，故被告犯後態度，僅為量刑之一端，其中
    有無與告訴人達成和解進而賠償損失，只為認定犯後態度事
    由之一，且被告尚未賠償告訴人廖灝奇及被害人廖○誠所受
    損害之犯後態度一節，業經原審衡酌考量在內，已如前述。
    另被告與告訴人廖灝奇雖因雙方對於調解金額、給付方式無
    共識而未能達成調解，且尚未賠償告訴人廖灝奇及被害人廖
    ○誠之損害，業經被告於本院審理時供述在卷（見本院簡上
    字卷第105至108頁），惟此實涉及被告之清償能力及方式，
    無法為告訴人廖灝奇所接受，告訴人廖灝奇仍可透過民事訴
    訟及強制執行程序獲得賠償，應無再加重被告刑期之必要。
    綜上，檢察官上訴指摘原審有量刑過輕之不當，為無理由，
    應予駁回。
據上論斷，依刑事訴訟法第455條之1第1項、第3項、第373條、
第368條，判決如主文。
本案經檢察官陳信郎聲請簡易判決處刑及提起上訴，檢察官林卓
儀到庭執行職務。
中　　華　　民　　國　　111 　年　　7 　　月　　26　　日
                  刑事第五庭  審判長法  官  唐中興
                                    法  官  黃龍忠
                                    法  官  李怡真
以上正本證明與原本無異。
不得上訴。
　　　　　　　　　　　　　　　　　　書記官  林怡君
中　　華　　民　　國　　111 　年　　7 　　月　　27　　日
附錄本案論罪科刑法條全文：
中華民國刑法第284條
因過失傷害人者，處1年以下有期徒刑、拘役或10萬元以下罰金
；致重傷者，處3年以下有期徒刑、拘役或30萬元以下罰金。